300Edepot - Archives communales déposées de Leffond
Archives Départementales de la Haute-Saône
Série Edepot
ARCHIVES COMMUNALES DEPOSEES. ARCHIVES DES INTERCOMMUNALITES.
300Edepot - Archives communales déposées de Leffond
1646-1917
300Edepot1-50
Archives Départementales de la Haute-Saône 14B rue Miroudot St Ferjeux 70000 VESOUL
COMMUNE DE LEFFOND
Commune associée avec Champlitte-et-le Prélot, Champlitte-la-Ville, Margilley, Montarlot-lès-Champlitte, Neuvelle-lès-Champlitte en 1972 et prend le nom de Champlitte. (1) En très mauvais état. Classé avec les atlas cadastraux des Archives Départementales. Sources complémentaires aux Archives Départementales de la Haute-Saône: B 2459 à 2464, déclarations de propriétés dans la communauté, procédures civiles et criminelles (1695-1789). B 8183 à 8200, justice seigneuriale de Leffond (XVII°-XVIII° siècles). C 11 et 149, réparations au presbytère (XVIII° siècle). C 100 et 110, travaux à l'église (XVIII° siècle). G 2, prise de possession et déclaration des biens de la cure de Leffond par le chapître de Champlitte (1636, 1696). G 105, dénombrement de la baronnie d'Autrey, dont dépendait Leffond (1692). G 157, église paroissiale de Leffond (1623-1790). H 415, titres de l'abbaye de Theuley concernant Leffond (1311, 1328). H 961, titres des Annonciades de Champlitte (1624-1772).
Modalités d'entrée
Dépôt du 20/10/2003
Dernier ajout le 27/10/2003
Archives publiques
Sommaire
ARCHIVES ANCIENNES
IMPOTS-COMPTABILITE-EDIFICES ET BIENS COMMUNAUX (1655-1818)
300 Edepot 1
BOIS COMMUNAUX-VOIRIE (1716-1781)
300 Edepot 2
JUSTICE (1732-1781)
300 Edepot 3
CULTE (1646-1791)
300 Edepot 5-14, 300 Edepot 4
ARCHIVES MODERNES
ADMINISTRATION DEPARTEMENTALE (...-...)
300 Edepot 15
ADMINISTRATION GENERALE DE LA COMMUNE (1790-1885)
300 Edepot 16-20
ETAT-CIVIL (...-...)
300 Edepot 21
POPULATION-AGRICULTURE (1791-1906)
300 Edepot 22-25
CONTRIBUTIONS-ADMINISTRATIONS DIVERSES AU POINT DE VUE FINANCIER (1791-1899)
300 Edepot 26-35
AFFAIRES MILITAIRES (1813-1917)
300 Edepot 36-38
POLICE-JUSTICE-HYGIENE PUBLIQUE ET SALUBRITE (...-...)
300 Edepot 39
ELECTIONS ET PERSONNEL COMMUNAL (1848-1914)
300 Edepot 40-43
FINANCES COMMUNALES (1792-1851)
300 Edepot 44
EDIFICES COMMUNAUX (...-...)
300 Edepot 45
BIENS ET BOIS COMMUNAUX (1792-1895)
300 Edepot 46-48
VOIRIE-MOYENS DE TRANSPORT-REGIME DES EAUX ET CULTE
ASSISTANCE ET PREVOYANCE- INSTRUCTION PUBLIQUE-DOCUMENTS D'ORIGINE PRIVEE (...-...)
300 Edepot 50
- ARCHIVES ANCIENNES
  - IMPOTS-COMPTABILITE-EDIFICES ET BIENS COMMUNAUX
    - CC 1 Transaction entre les habitants et le seigneur du lieu pour la restitution des sommes versées à titre d'impôts par les fermiers des Granges de Louches (1675). Fondations, rentes (1683-1760). Etat des dépenses du procureur spécial des habitants de Leffond suite à un procès contre Jean Marcel l'Aîné (1776). DD 1 Réparations à l'église (1777). Adjudications de réparations à faire à la petite cloche (1781). Délibérations pour la mise en ban des prés et des vendanges (1767-1768). Copie de 1655 d'une transaction entre les habitants de Coublanc (Haute-Marne) et ceux de Leffond pour le droit de pâturage (3 août 1507). Droit de parcours, procès avec les habitants de Coublanc (1731-1732). Correspondance avec M. de Toulongeon pour la remise du bois de Louchotte et droit de parcours (1781-1818)., 1655-1818; 300 Edepot 1; CC1-DD1
      Communicabilité
      Communicable
      Thesaurus administratif:
      DROITS D'USAGE FORESTIERS; EDIFICE CULTUEL; IMPOTS LOCAUX
      Noms géographiques:
      COUBLANC; LEFFOND; LOUCHES (LES); LOUCHOTTE
      Noms de personnes:
      MARCEL (Jean l'Aîné); TOULONGEON (famille de)
  - BOIS COMMUNAUX-VOIRIE
    - Demande d'exploitation des bois pour l'entretien des édifices communaux (1716, 1769). Etat des bois de la commune suite à un procès avec le baron de Montigny (v. 1735). Nomination du procureur spécial pour toucher les revenus de la vente du quart de réserve pour subvenir aux charges et dettes de la commune (1776). Vente du quart en réserve pour règler les dette de la commune (1778). Sentence entre le procureur de la maîtrise des eaux et forêts et les gardes forestiers de Leffond (1779-1781). Entretien du chemin de Champlitte à Dampierre (1769)., 1716-1781; 300 Edepot 2; DD1
      BOIS
      LEFFOND
      MONTIGNY (baron de)
  - JUSTICE
    - Requête des habitants afin que leur seigneur dépose au greffe les titres et papiers de la seigneurie., 1732-1781; 300 Edepot 3; FF1
      JUSTICE
  - CULTE
    - Registre paroissial de Leffond et de Montarlot-lès-Champlitte ((précédé d'une liste de baptêmes concernant les enfants de Loÿs Cornuel et de Françoise Dupuisel (1665-1674) et de ceux d'André Nicolas, pêcheur et de Jeanne Mathilde (1667-1672)): baptêmes (septembre 1646-février 1647, mai-septembre 1646, mars 1647-1650, un acte du 15 juin 1653 et un acte du 30 mai 1655 ((actes inscrits sur des feuillets indépendants joints à ce registre concernant Montarlot ("Monstallot") et au dos desquels sont inscrits des avis émanant du chapître de Champlitte au sujet des dîmes de Montarlot, la seigneurie du lieu, etc... Les actes concernant Montarlot sont antérieurs à 1658)), 1651, un acte du 26 avril 1656 ((idem)), un acte du 20 août 1655 ((idem)), 1652-août 1654, un acte du 29 juin 1653 et plusieurs actes de 1654 ((idem)), septembre 1654-1655, un acte du 16 mai 1656 ((idem)), 1656, un acte du 19 septembre 1657 ((idem)), 1657, trois actes de janvier 1658 ((idem)), 1658-1673, plusieurs actes de 1668 à 1675 sans ordre chronologique, 1676-mars 1683, septembre-octobre 1695, un acte du 15 janviers 1690, novembre 1695-mars 1705). Lacunes pour la période allant d'avril 1683 à août 1695. 300 E dépôt 4 bis. Registre paroissial de Leffond, mariages (1664-1716), sépultures (1663-1715). (ce registre est microfilmé sous la cote 1 Mi EC 21)., 1646-1715; 300 Edepot 4; GG1
      Support de substitution
      Cote 5Mi4R41
      Non communicable physiquement
      Raison: document microfilmé
      REGISTRE PAROISSIAL
      Thesaurus historique:
      registre paroissial
      CHAMPLITTE; LEFFOND
      CORNUEL (Loÿs); DUPUISEL (Françoise); MATHILDE (Jeanne); NICOLAS (André)
    - Registre paroissial de Leffond: sépultures (août-décembre 1715), mariages (novembre 1716-mars 1717). Ces feuillets semblent provenir d'un registre couvert en parchemin, contenant les actes de mariages et sépultures pour la période allant de juillet 1663 à décembre 1717, mentionnés dans les inventaires des archives municipales et qui n'a pas été vu en 1972. Ces lacunes sont comblées à partir de novembre 1695 par un état récapitulatif dressé postérieurement et inventorié sous la cote 300 E dépôt 11., 1715-1717; 300 Edepot 5; GG2
    - Registre paroissial de Leffond: baptêmes ((1705-1717); sur la dernière page, quittance de Louis Coüard, imprimeur-libraire à Gray (29 mai 1706))., 300 Edepot 6; GG3
      COÜARD (Louis)
    - Registre paroissial de Leffond: baptêmes, mariages, sépultures (1717-1727). Dans ce registre, on remarque l'acte de prise en possession de la cure par Léger-Bernard Philibert, prêtre (12 avril 1717); la mention de l'acte de sépulture de François de Clermont-Tonnerre, évêque, duc de Langres, pair de France, enterré à Langres (12 mars 1724)., 300 Edepot 7; GG4
      CLERMONT-TONNERRE (François de); PHILIBERT (Léger-Bernard)
    - Registre paroissial de Leffond: baptêmes, mariages et sépultures (décembre 1727-janvier 1748), baptêmes, mariages (1748-avril 1753). Dans ce registre, on remarque notamment l'acte de bénédiction de la première pierre du château de Leffond (4 juin 1728); plusieurs notes: "22 février (1736) j'ai pris possession et le 4ème mars j'ai commencé à desservir" (Japiot, curé); "ce même jour monseigneur du diocèse confirma à Champlitte 250 personnes de Leffond..." (5 septembre 1742); "21 février (1745) monseigneur l'évêque de Dijon me nomma à la cure de Leffond, le 4 mars j'y fis mon entrée et le 6 je pris possession (Mevillet, âgé de 32 ans)", 1727-1753; 300 Edepot 8; GG5
      JAPIOT; MEVILLET
    - Registre paroissial de Leffond: baptêmes, mariages., 1753-1763; 300 Edepot 9; GG6
    - Registre paroissial de Leffond: sépultures., 1748-1773; 300 Edepot 10; GG7
    - Etat récapitulatif des actes abrégés de baptêmes, mariages et sépultures (novembre 1695-février 1763), bilan sur l'état de la population (1768), déclarations de naissances (s.d.), 1695-1768; 300 Edepot 11; GG8
      REGISTRE
      POPULATION
    - Registre paroissial de Leffond: baptêmes, mariages (décembre 1763-1791). Dans ce registre, on remarque les actes de bénédictions d'une croix de pierre (1er octobre 1769) et de deux cloches (6 décembre 1769), suivis de notes sur les dépenses relatives aux édifices communaux., 300 Edepot 12; GG9
    - Registre paroissial de Leffond: sépultures., 1773-1791; 300 Edepot 13; GG10
    - Registre de la confrérie du Rosaire érigée en l'église du lieu en 1646 par Laurent Petiot, prêtre-curé: "bienfacteurs et bienfactrices..." (1683) "registre renouvellé des confrères... en la frairie du Sacré Rosaire establi au lieu de Leffonds auparavant les guerres de ce temps 1646...", et actes comptables de la confrérie (1646-1670, 1704). Procès relatif aux droits curiaux et l'entretien de la maison presbytérale (1777-1781). Ce cahier était joint au registre paroissial coté 300 E dépôt 4 (1646-1705)., 1646-1781; 300 Edepot 14; GG11
      CAHIER
      VIE RELIGIEUSE
      PETIOT (Laurent)
- ARCHIVES MODERNES
  - ADMINISTRATION DEPARTEMENTALE
    - Lettres-circulaires et arrêtés des autorités départementales., An III-1843; 300 Edepot 15; B1
      ARRETE PREFECTORAL
  - ADMINISTRATION GENERALE DE LA COMMUNE
    - Délibérations du conseil municipal (février 1790-septembre 1792, septembre 1792-floréal an VIII, pluviose an IX-messidor an XI, messidor an XI-juin 1807, juin 1807-septembre 1819, juin 1820-novembre 1829)., 1790-1829; 300 Edepot 16; D1
      REGISTRE; DELIBERATION
      CONSEIL MUNICIPAL
    - Délibérations du conseil municipal., 1829-1846; 300 Edepot 17; D2
    - Délibérations du conseil municipal., 1846-1865; 300 Edepot 18; D3
    - Délibérations du conseil municipal., 1865-1885; 300 Edepot 19; D4
    - Arrêtés du maire et délibérations municipales (prairial an VIII-ventose an XII, messidor an XII-juillet 1808); correspondance (1822-1845); répertoires des actes soumis à l'enregistrement (1806-1823, 1823-1837, 1837-1847, 1847-1854, 1854-1864)., An VIII-1864; 300 Edepot 20; D5
      REGISTRE; ARRETE DU MAIRE; DELIBERATION; CORRESPONDANCE; REPERTOIRE
  - ETAT-CIVIL
    - Publications de mariages (an IV-an XI). Extraits des registres d'état-civil (an XII-1880). Extrait d'une minute de jugement sur requête portant rectification d'acte d'état-civil (1869)., An IV-1880; 300 Edepot 21; E1
      REGISTRE; ETAT CIVIL
      ETAT CIVIL
  - POPULATION-AGRICULTURE
    - Mouvement annuel (1823-1829, 1852-1893, 1895-1904, 1906)., 1823-1906; 300 Edepot 22; F1
      RECENSEMENT DE POPULATION
    - Dénombrement annuel: listes nominatives (1791, an VII, an X-an XIII, 1818-1819, 1824-1831, 186, 1838-1839, 1941-1843, 1845). Etats statistiques (1805, 1807-1817)., 1791-1845; 300 Edepot 23; F2
      Cote 6Mi124
      LISTE NOMINATIVE; STATISTIQUE
    - Dénombrement quinquennal: listes nominatives (1846-1881, 1891-1906)., 1846-1906; 300 Edepot 24; F3
      LISTE NOMINATIVE
    - Marchés du taureau et de la garde de la grosse proie (1824). Secours pour pertes occasionnées par la grêle (1807, 1823-1830). Statistiques agricoles annuelles (an IX-1892). Questionnaire de la statistique agricole décennale (1822, 1892). Chambre d'agriculture, liste de scrutin (1952). Registre de délivrance de livrets d'ouvriers (1855-1862)., An IX-1952; 300 Edepot 25; F4
      STATISTIQUE
      AGRICULTURE
  - CONTRIBUTIONS-ADMINISTRATIONS DIVERSES AU POINT DE VUE FINANCIER
    - Etats des section A à Z., 1791; 300 Edepot 26; G1
      ETAT DE SECTION
      FISCALITE IMMOBILIERE
    - Etats des sections AA à ZZ avec matrice générale de rôle., 1792; 300 Edepot 27; G2
    - Etats des sections A à Z., An VII; 300 Edepot 28; G3
    - Etats des sections AA à TT., An VII; 300 Edepot 29; G4
    - Matrices générales de rôles (anIII, an V, an VII)., An III-an VII; 300 Edepot 30; G5
      MATRICE D'IMPOSITION
      FISCALITE DES PERSONNES
    - Etats des mutations survenues dans les matrices d'impôts (an X-1839). Fragments d'un livre de mutations (1817-1826). Tableau relatif à la formation des rôles des contributions foncière et mobiliaire (1792-1793). Rôles de contribution mobiliaire (1791)., 1791-1839; 300 Edepot 31; G6
      ROLE D'IMPOSITION
    - Contingent de répartition de la contribution foncière (an IX-1813). Rôles de contributions foncières (1793-1829), des portes et fenêtres (an X-1823), personnelles, somptuaires et mobilières (an XII-1812). Registre de déclarations de patentes (1812-1821). Correspondance relative au cadastre (1823-1826). Atlas (1) cadastral (1824). Matrices générales des quatre contributions directes (1829-1831, 1845-1849)., 1793-1849; 300 Edepot 32; G7
      MATRICE D'IMPOSITION; ATLAS CADASTRAL
      FISCALITE DES PERSONNES; FISCALITE IMMOBILIERE
    - Matrices générales des quatre contributions directes., 1850-1873; 300 Edepot 33; G8
    - Matrices générales des quatre contributions directes., 1874-1899; 300 Edepot 34; G9
    - Déclarations concernant la contribution des prestations (1899-1902). Liste des commissaires-répartiteurs (1857). Instructions (an II-1831). Etats de répartition pour les débitants de boisson (1815). Correspondance relative aux comptes du sieur Guelin, en tant que percepteur de la commune ainsi que des impôts non réglés (an XIII-1806). Enregistrement et domaine (1807-1822). Poids et mesures (1824-1825, 1840)., An II-1902; 300 Edepot 35; G10
      LISTE; CORRESPONDANCE
      ENREGISTREMENT; POIDS-ET-MESURES
      GUELIN
  - AFFAIRES MILITAIRES
    - Tableaux de recensement des conscrits (an IX, 1809, 1811-1812, 1816-1822, 1829). Mise en activité, registre des notifications (1819-1842). Instructions et correspondance (an IX-1847). Poudre et salpêtre (an IX-1819). Avis de jugement d'un militaire (1832-1834). Logement et cantonnement (1827). Réquisitions militaires (an IV-1813). Registre de réquisitions et autres actes (an II-an IX)., An II-1847; 300 Edepot 36; H1
      RECENSEMENT MILITAIRE; CORRESPONDANCE
      CONSCRIPTION
    - Garde nationale. Contrôle, états nominatifs (1814-1841). Relevés nominatifs des bulletins individuels des citoyens inscrits au registre matricule (1837-1840). Election du secrétaire du conseil de discipline (1831). Instructions, règlements, équipement (1831-1832). Sapeurs-pompiers. Election d'un membre du conseil supérieur (1912). Devis pour confection d'une pompe à incendie (1844). Faits de guerre. Arrêtés et ordonnances des autorités départementales (1813-1815). Rôle de réquisitions (1814-1815)., 1813-1912; 300 Edepot 37; H2
      LISTE NOMINATIVE; ARRETE PREFECTORAL; ROLE
      GUERRE; SAPEUR POMPIER
      garde nationale
    - Invasion de 1815. Mandements de réquisitions, quittances, correspondance (1814-1819). Guerre de 1914-1918. Registre des cartes d'identité délivrées (1916-1917)., 1814-1917; 300 Edepot 38; H3
      GUERRE
  - POLICE-JUSTICE-HYGIENE PUBLIQUE ET SALUBRITE
    - Police locale. Circulaire départementale concernant les P.V. des garde-champêtres et forestiers (1819). Arrêtés du maire interdisant le jeu de quille (1818), relatif à la santé publique (1842, 1903). Rapports d'incendie (an VIII, 1823). Bans de vendange et regains (an V, an XIII). Permis de chasse (1860-1864). Police générale. Passeports pour l'intérieur (an XII, 1807-1854). Souches de passeports (1807-1861). Registres des passeports délivrés (an VIII-an XIII, an XIV-1829, 1831-1846). Registre civique des individus de plus de 12 ans (1806). Justice. Listes générales du jury (1851-1852). Copies de jugements, exploits d'huissiers (1811-1870). Ordres de conduite (1815-1829). Hygiènes publique et salubrité. Maladie contagieuse à l'école (1892). Registre de vaccinations (1851-1885). Epizootie du typhus, dénombrement des animaux (1871)., An V-1903; 300 Edepot 39; I1
      CIRCULAIRE; ARRETE DU MAIRE; RAPPORT; LISTE NOMINATIVE; PASSEPORT
      EPIDEMIE; JURY D'ASSISES; JUSTICE; POLICE; PROTECTION SANITAIRE DU CHEPTEL; VACCINATION
  - ELECTIONS ET PERSONNEL COMMUNAL
    - Listes des électeurs., An IX-1879; 300 Edepot 40; K1
      LISTE ELECTORALE
      ELECTEUR
    - Listes des électeurs., 1880-1914; 300 Edepot 41; K2
    - Election du président de la République (1848), vote général pour la prolongation du pouvoir présidentiel (1851), vote général pour le rétablissement de l'Empire (1852), plébiscite (1870), élections législatives (1852-1914), élections sénatoriales (1876-1893), élections consulaires (1884-1886), élections des membres du conseil général et du conseil d'arrondissement (1860-1913): procès-verbaux., 1848-1914; 300 Edepot 42; K3
      PROCES-VERBAL D'ELECTION
      ELECTION CANTONALE; ELECTION LEGISLATIVE; ELECTION PRESIDENTIELLE; ELECTION SENATORIALE
    - Elections des membres du conseil municipal: procès-verbaux, nominations des maires et adjoints (an VIII-1912). Correspondance concernant le élections (1847-1882). Nominations de garde-champêtre et garde-forestier (an IV-1811). Marché de pâtre (an V)., An IV-1912; 300 Edepot 43; K4
      ELECTION MUNICIPALE; PERSONNEL
  - FINANCES COMMUNALES
    - Comptes de maires et agents de la commune (1792-an XII). Etats des recettes et dépenses, bordereaux de situation (an VI-an XIII). Correspondance relative aux comptes (an V-1851). Formation du budget de 1830 (1829)., 1792-1851; 300 Edepot 44; L1
      COMPTE ADMINISTRATIF; CORRESPONDANCE
      FINANCES COMMUNALES
  - EDIFICES COMMUNAUX
    - Etat des travaux à effectuer aux divers édifices communaux (an XIII). Réparations à la maison d'école de Louche, au puits et au presbytère de Leffond (1858-1860). Travaux de réparations à l'église et à la maison d'école (1864-1866). Réparations aux écoles (1839, 1852, 1881-1882). Etablissement d'une cave ou cellier dans la maison des soeurs-institutrices (1860-1861). Construction d'un lavoir, d'un pontceau, d'un puits et de plusieurs abreuvoirs dans les fermes et hameaux dont 3 plans (1835-1842). Réparations aux fontaines (1845, 1852). Réparations au presbytère et construction du lavoir du Piedmont (1854-1856). Reconstruction de la fontaine de Quicoeur et réparations à plusieurs gués, dont 1 plan (1861-1867). Réparations aux lavoirs des hameaux de Piedmont, de Breuillot, de Louche et à la citerne (1871-1883). Abandon d'un terrain d'un particulier pour construction d'une statue (1867). Réparations à l'église, au clocher et au cimetière, achat d'une horloge, dont 1 plan pour la construction d'un autel de 1837 (1808-1880). Construction et réparations du presbytère, dont 2 plans (1809-1842, 1862-1863). Reconstruction des murs du cimetière (1846-1848)., An XIII-1883; 300 Edepot 45; M1
      PLAN
      CIMETIERE; ECOLE; EDIFICE CULTUEL; PRESBYTERE
      BREUILLOT; LEFFOND; LOUCHES (LES); PIEDMONT; QUICOEUR
  - BIENS ET BOIS COMMUNAUX
    - Anticipations dont 1 plan (an XIII-1839). Réintégration et partage des communaux (an V-1833). Aliénations et acquisitions de terrains (1792-1895). Droits de passage (1850-1891). Bois. Registre des P.V. et autres actes concernant l'aménagement des bois communaux (1836-1841). Quart de réserve (an XII-1830). Droit de parcours, quartiers défensables (an XIII-1835)., 300 Edepot 46; N1
      PLAN; PROCES-VERBAL D'AMENAGEMENT FO
      AMENAGEMENT FORESTIER; BIEN SPOLIE; BOIS
    - Exploitation de la coupe affouagère, cahiers des charges, permis d'exploiter, P.V. d'arpentage et de martelage, rôles de distribution et de répartition., An V-1823; 300 Edepot 47; N2
      PROCES-VERBAL; ROLE
    - Exploitation de la coupe affougère, P.V. d'arpentage et de martelage, rôles de distribution et de répartition (1824-1843). Amodiations de la chasse (1818-1839)., 1818-1843; 300 Edepot 48; N3
      BOIS; CHASSE
  - ASSISTANCE ET PREVOYANCE- INSTRUCTION PUBLIQUE-DOCUMENTS D'ORIGINE PRIVEE
    - Quêtes et collectes (an XI-1830). Création d'un bureau de bienfaisance (1843), nomination des membres (1861), registre de délibérations (1843-1861, à l'envers: comptes 1856-1862, budgets 1844-1847), arrêté d'apurement des comptes (1898). Etat des indigents (1840). Secours aux indigents (1845-1866). Service de la médecine gratuite (1859-1862). Protection des enfants du premier âge: registres de déclarations de nourrice (1878-1928, 1912-1928), de déclarations de parents ou ayants-droit (1878-1928). Allocations aux familles nombreuses (1929-1932). Statuts de la société d'assurance mutuelle contre la grêle (1919-1922). R 1 - Instruction publique. Arrêté préfectoral relatif à la consultation de deux ouvrages par les élèves (an IX). Nomination des membres du comité supérieur d'instruction primaire (1840). Copie d'une lettre adressée au préfet concernant la révocation d'une donation faite pour un établissement des soeurs de la Providence (1846). S 1 - Documents d'origine privée. Documents provenant de M. d'Arche, maire, du fait de sa profession d'avocat (1820-1824)., An IX-1932; 300 Edepot 50; Q1 - R1 - S1
      COMPTE DE GESTION; BUDGET; DELIBERATION; ARRETE PREFECTORAL
      PROTECTION MATERNELLE ET INFANTILE; PROTECTION SOCIALE; VIE SCOLAIRE
      ARCHE (d')